【裁判字號】    95,交聲,485
【裁判日期】    950626
【裁判案由】    違反道路交通管理處罰條例聲明異議
【裁判全文】
臺灣臺北地方法院交通事件裁定         95年度交聲字第485號
    原處分機關  臺北市交通事件裁決所
    異  議  人
    即受處分人  甲○○
上開受處分人因違反道路交通管理處罰條例案件，對臺北市交通
事件裁決所於中華民國95年5月18日所為之處分（北市裁三字第
裁22－Ｃ00000000號）聲明異議，本院裁定如下：
    主  文
異議駁回。
    理  由
一、按汽車駕駛人，行經有燈光號誌管制之交岔路口闖紅燈者，
    處新臺幣（下同）一千八百元以上五千四百元以下罰鍰；汽
    車駕駛人有道路交通管理處罰條例第五十三條情形者，除依
    原條款處罰鍰外，並予記點三點，道路交通管理處罰條例第
    53條、第63條第1項第3款分別定有明文。駕駛小型車違反道
    路交通管理處罰條例第53條之事件，期限內繳納或到案聽候
    裁決者，處二千七百元罰鍰，違反道路交通管理事件統一裁
    罰基準及處理細則第2條第2項亦定有明文。
二、本件聲明異議人即受處分人甲○○於民國95年1月5日上午3
    時5分許，駕駛車牌號碼905－ＣＶ號營業用小客車沿中和市
    ○○路往土城方向行駛途經中和市○○路與復興路、捷運路
    口時，明知其行駛車輛所應依據之燈光號誌顯示紅燈，不遵
    守該燈光號誌之管制而闖紅燈直行，為台北縣警察局中和分
    局警員乙○○攔停告發，經受處分人前往原處分機關依限申
    訴，原處分機關認受處分人確有上開交通違規行為，乃依據
    道路交通管理處罰條例第53條及第63條第1項第3款之規定裁
    處新臺幣二千七百元之罰鍰，並記違規點數三點。
三、受處分人具狀就其於上開時間確有駕駛其所有之上開車輛行
    經上開地點等情固不否認，惟否認有何交通違規行為，並辯
    稱：中和市○○路與復興路、捷運路口並無紅綠燈設置，那
    來違規云云。
四、經查：本件受處分人駕駛上開車輛行經上開地點，闖紅燈之
    違規行為，業據證人台北縣警察局中和分局警員乙○○於本
    院結證明確；另查中和市○○路與復興路、捷運路口有紅綠
    燈設置，並有照片5張附卷可稽，是受處分人前開所辯：中
    和市○○路與復興路、捷運路口並無紅綠燈設置，那來違規
    云云，尚難採信。從而原處分機關依道路交通管理處罰條例
    第53條之規定裁處二千七百元罰鍰、並記違規點數三點之裁
    決，核與上開規定並無違誤，本件聲明異議為無理由，應予
    駁回。
據上論斷，應依道路交通案件處理辦法第19條，裁定如主文。
中    華    民    國    95    年    6     月    26    日
                        臺灣臺北地方法院交通法庭
                            法  官    梁耀鑌
以上正本證明與原本無異。
如不服本裁定，應於送達後5日內，向本院提出抗告狀。
                            書記官    張漪蕙
中    華    民    國    95    年    6     月    26    日


司法院資訊處製作；財團法人民間司法改革基金會備份。
